---
title: "Boot et al.(2021)認知動機量表分析重製測試"
date: "`r Sys.Date()`"
output: 
  html_document
---


```{r setup, include=FALSE}
knitr::opts_chunk$set(echo = TRUE)
library(tidyverse)
library(osfr)
```

### 下載及載入原始資料

```{r load_rawdata, echo=TRUE, message=FALSE, warning=FALSE}
## Download and load W1 rawdata from OSF
osf_retrieve_file("he2v7") %>%
  osf_download()
load(list.files(recursive = TRUE,full.names = TRUE,include.dirs = TRUE,pattern = "*.Rdata"))
file.remove(list.files(recursive = TRUE,full.names = TRUE,include.dirs = TRUE,pattern = "*.Rdata"))

## Import Backward translation questions
backward_T <- read_csv(file = "C_to_E.csv")
```

> Boot et al.公開資料的英文題本有編碼不相容，重新編輯並排中文題本，置入"C_to_E.csv"

### NC 問卷題目

取得[原始問卷](https://www.midss.org/content/need-cognition-scale)

中文版題目取自高泉豐 (1994)

> 中文題目前置{reverse}，代表該題為反向題

```{r}
#bind_cols( subset(items, key %in% grep("^Q16_",key,value=TRUE) )%>%
#  pull(value) %>% gsub(pattern = "For each of the statements below, please indicate whether or not the statement is characteristic of you or of what you believe. - ",replacement = "") ,
filter(backward_T,Scale=="NC") %>% 
  select(-Scale) %>%
##  rename(`Original Questions` = `...1`,`Forward Translation` =`Source segment`, `Backward Translation` = `Target segment`) %>%
  rmarkdown::paged_table(options = list(rows.print = 10))
```


### NCC 問卷題目

取得[原始問卷](https://www.midss.org/content/need-closure-scale-nfc)

中文版題目取自黃瓊億 (2010)。原版題目有Order, Predictability, Decisiveness, Ambiguity, Closed Mindedness, Lie六個題組。黃瓊億版去除Lie題組，並變更Decisiveness答題向度，本重製版還原兩個題組，以求重現Boot等人(2021)的研究方法。

> 中文題目前置{reverse}，代表該題為反向題

```{r}
#bind_cols( subset(items, key %in% grep("^Q17_",key,value=TRUE) )%>%
#  pull(value) %>% gsub(pattern = "Read each of the following statements and decide how much you agree with each according to your beliefs and experiences. - ",replacement = "") ,
  filter(backward_T,Scale=="NCC") %>% 
  ##rename(`Original Questions` = `...1`,`Forward Translation` =`Source segment`, `Backward Translation` = `Target segment`) %>%
  select(-Scale) %>%
  rmarkdown::paged_table(options = list(rows.print = 10))
```

### 匯入wave 1 認知動機資料

```{r NC, message=FALSE, warning=FALSE}
NC_data <- data_numeric %>% 
## exclude the participants who spent more than 999 seconds on the knowledge test
  filter(Q1T_Page.Submit < 999) %>%
## exclude the participants who failed the catch question
  filter(Q1_CATCH1 == 5) %>%
## ## exclude the participants who spent time on the knowledge test longer than 3.29 standardized time
  filter(scale(Q1T_Page.Submit)<3.29) %>%
  ## 挑出ID及NC資料
  select("ID", starts_with("Q16_"))
```


```{r NCC, message=FALSE, warning=FALSE}
NCC_data <- data_numeric %>%
  ## exclude the participants who spent more than 999 seconds on the knowledge test
 
## exclude the participants who failed the catch question
  
## ## exclude the participants who spent time on the knowledge test longer than 3.29 standardized time
  
  ## 挑出ID及NC資料
  
```



### NC 資料數值集

```{r}
NC_data %>%
  rmarkdown::paged_table(options = list(rows.print = 5))
```


### NCC資料數值集


```{r}
NCC_data %>%
  rmarkdown::paged_table(options = list(rows.print = 5))
```

## 認知動機分組

以NC(Need for cognition)及NCC(Need for cognitive closure)量表總分篩選實際納入分析的參與者

根據原始論文分組人數描述：
"Group sizes were 61 (Hi-NC, Hi-NCC), 78 (Hi-NC,Lo-NCC), 61 (Lo-NC, Hi-NCC), and 52 (Lo-NC, Lo-NCC)." 總共`r sum(61,78,61,52)`人。


### NCC計分及分組

參考[量表計分說明](https://www.midss.org/sites/default/files/need_for_closure_scale.pdf)

```{r NCC_reversed, message=FALSE, warning=FALSE}

## 挑出非反向計分題
NCC_data_reversed <- NCC_data %>% select(!ends_with("R")) %>%
## 挑出反向計分題
## 重置計分
## 重新組合資料框架
bind_cols(7 - NCC_data %>% 
  select(ends_with("R")))
```

NCC總分大於Q3為高分組;小於或等於Q1為低分組

```{r NCC_group, message=FALSE, warning=FALSE}
## 測謊題欄數
lie_pos <- names(NCC_data_reversed)[grep(names(NCC_data_reversed),pattern = "LIE")]
## NCC題欄數
ncc_pos <- names(NCC_data_reversed)[-grep(names(NCC_data_reversed),pattern = "LIE")][-1]
## Order questions
o_pos <- paste0("Q17_",c("1", "6", "11", "20R", "24", "28R", "34", "35", "37", "47R"))
## Predictability questions
p_pos <- paste0("Q17_",c("5R", "7R", "8", "19R", "26", "27", "30", "45"))
## Decisiveness questions
d_pos <- paste0("Q17_",c("12R", "13R", "14", "16R", "17", "23R", "40R"))
## Ambiguity questions
a_pos <- paste0("Q17_",c("3", "9", "15", "21", "31", "32", "33", "38", "42"))
## Closed Mindedness
c_pos <-  paste0("Q17_",c("2R", "4", "10", "25R", "29R", "36R", "41R", "44"))

## NCC總分小計
NCC_scores <- NCC_data_reversed %>%
  mutate(o_score = rowSums(.[o_pos]),
         p_score = rowSums(.[p_pos]),
         d_score = rowSums(.[d_pos]),
         a_score = rowSums(.[a_pos]),
         c_score = rowSums(.[c_pos])) %>%
  transmute(ID=ID,lie_score = rowSums(.[lie_pos]), 
            o_score = o_score,
            p_score = p_score,
            d_score = d_score,
            a_score = a_score,
            c_score = c_score,
            ncc_score = rowSums(.[ncc_pos]))

(NCC_scores <- NCC_scores %>% 
## 計算NCC 25% & 75%四位分數
## NCC High > 75%; NCC Low < 25%
  mutate(NCC_GROUP = if_else(ncc_score > quantile(ncc_score,c(.75)), "H",
                      (if_else(ncc_score <= quantile(ncc_score,c(.25)),"L","N"))                      )
         )) %>%
  group_by(NCC_GROUP) %>%
  summarise(N = n(), Average = mean(ncc_score))
```


### NC計分及分組


```{r NC_reversed, message=FALSE, warning=FALSE}
## 挑出非反向計分題
NC_data_reversed <- NC_data %>% select(!ends_with("R")) %>%
## 挑出反向計分題
## 重置計分
## 重新組合資料框架
bind_cols(6 - NC_data %>% 
  select(ends_with("R")))
```

NC總分大於中位數為高分組，等於或小於為低分組。

```{r NC_group, message=FALSE, warning=FALSE}
## NC總分小計
(NC_scores <- NC_data_reversed %>%
  transmute(ID=ID,nc_score = rowSums(.[-1])) %>%
   mutate(NC_GROUP = if_else(nc_score > median(nc_score), "H", "L")))%>%
#                      if_else(nc_score <= quantile(nc_score,c(.25)),"L","N") ))) %>%
  group_by(NC_GROUP) %>%
  summarise(N=n(), Average = mean(nc_score))
```



### 合併NC及NCC分數

重製Appendix A Table 6

```{r groups, message=FALSE, warning=FALSE}
Scale <- c("Need for Cognition","Need for Cognitive Closure")

bind_cols(Scale,
bind_rows(
NC_scores %>% 
  summarise(N = n(), Mean = mean(nc_score), SD = sd(nc_score), Median=median(nc_score), Min = min(nc_score), Max = max(nc_score), CI_L = Mean + qnorm(.025)*SD/sqrt(n()), CI_H = Mean + qnorm(.975)*SD/sqrt(n()) ),
NCC_scores %>% 
  summarise(N = n(), Mean = mean(ncc_score), SD = sd(ncc_score), Median=median(ncc_score), Min = min(ncc_score), Max = max(ncc_score), CI_L = Mean + qnorm(.025)*SD/sqrt(n()), CI_H = Mean + qnorm(.975)*SD/sqrt(n()) )
 )
)
```


## 分組人數與論文報告確認一致

```{r}
NC_scores %>% left_join(NCC_scores, by = "ID") %>% 
  filter(NC_GROUP != "N", NCC_GROUP != "N") %>%
  group_by(NC_GROUP, NCC_GROUP) %>%
  summarise(N = n())
```

"Group sizes were 61 (Hi-NC, Hi-NCC), 78 (Hi-NC,Lo-NCC), 61 (Lo-NC, Hi-NCC), and 52 (Lo-NC, Lo-NCC)."



