---
title: "Psytoolkit data processing"
date: "`r Sys.Date()`"
output: 
  html_document
---

```{r setup, include=FALSE}
knitr::opts_chunk$set(echo = TRUE)

library(tidyverse)
library(readr)
library(lubridate)
```

匯入下載的資料壓縮檔

```{r}
## path to the latest downloaded raw data
downloaded_rawdata <- "0_reproduce_training/xinxi_data.zip"
## Check the downloaded data files
datafiles <- unzip(downloaded_rawdata, list = TRUE)
## Check the time of latest data 
subset(datafiles, Name == "data.csv")$Date
## Import data
datarows <- read_csv(unz(downloaded_rawdata,filename = "data.csv")) %>%
## Erase empty responses
    drop_na() %>%
## Remove the time columns
   select(-starts_with("TIME_"))
```

|item_var_tag|info|category|wave|
|------------|----|--------|----|
|Q1_1|已知的首例冠狀病毒病例發生在中國武漢。|True statement|1|
|Q1_2|冠狀病毒主要通過咳嗽和打噴嚏傳播。|True statement|1|
|Q1_3|冠狀病毒對老年人尤其致命。|True statement|1|
|Q1_4|發燒是冠狀病毒的潛在症狀。|True statement|1|
|Q1_5|冠狀病毒可以通過沒有出現症狀的人傳播。|True statement|1|
|Q1_6|冠狀病毒來自動物。|True statement|1|
|Q1_7|冠狀病毒尚無治療方法。|True statement|1|
|Q1_8|暴露于冠狀病毒後可能需要14天才能出現症狀。|True statement|1|
|Q1_9|保持社交距離有助於減緩冠狀病毒的傳播。|True statement|1|
|Q1_10|康復後有可能對冠狀病毒免疫。|True statement|1|
|Q1_11|大多數感染冠狀病毒的人會出現輕微症狀。|True statement|1|
|Q1_12|冠狀病毒可以通過電梯按鈕和門把手傳播。|True statement|1|
|Q1_13R|冠狀病毒不如普通流感致命。|False statement|1|
|Q1_14R|冠狀病毒可以通過食物污染傳播。|False statement|1|
|Q1_15R|口罩可以保護您免受冠狀病毒的侵害。|False statement|1|
|Q1_16R|流感疫苗可以保護您免受冠狀病毒的侵害。|False statement|1|
|Q1_17R|冠狀病毒主要影響心臟。|False statement|1|
|Q1_18R|噁心是冠狀病毒的潛在症狀。|False statement|1|
|Q1_19R|冠狀病毒不會通過小學適齡兒童傳播。|False statement|1|
|Q1_20R|冠狀病毒是普通流感的變種。|False statement|1|
|Q1_21R|寵物可能會受到冠狀病毒的影響。|False statement|1|
|Q1_22R|只有在您已經生病的情況下，您才能死于冠狀病毒。|False statement|1|
|Q1_23R|感染冠狀病毒的人只能感染 2-3 個人。|False statement|1|
|Q1_24R|乾手器可有效殺死冠狀病毒。|False statement|1|
|Q1_25R|中國政府發布了冠狀病毒以防止地球人口過剩。|Conspiracy|1|
|Q1_26R|冠狀病毒是在實驗室中創建的，因此製藥行業可以銷售疫苗。|Conspiracy|1|
|Q1_27R|冠狀病毒是神派來懲罰人類的。|Conspiracy|1|
|Q1_28R|臺灣政府不積極購買疫苗是擁護國產疫苗上市。|Conspiracy|1|
|Q1_29R|冠狀病毒是中國政府為了統治台灣而製造的生化武器。|Conspiracy|1|
|Q1_30R|冠狀病毒是美國故意製造和傳播用以銷售疫苗的。|Conspiracy|1|
|Q1_31R|冠狀病毒是來自武漢的地下實驗室。|Conspiracy|1|
|Q1_32R|日本提供給台灣AZ疫苗是為了反抗中國。|Conspiracy|1|


```{r all_statment}
names(datarows) <- gsub(names(datarows),pattern = "1_xinxi_Q1:*",replacement = "")

datarows %>%
  pivot_longer(cols = `1`:`32`, names_to = "Statment", values_to = "rating") %>%
  group_by(Statment) %>%
  summarise(Option_5 = mean(rating == 5),
            Option_4 = mean(rating == 4),
            Option_3 = mean(rating == 3),
            Option_2 = mean(rating == 2),
            Option_1 = mean(rating == 1)) %>%
  arrange(as.numeric(Statment)) %>%
  rmarkdown::paged_table(options = list(rows.print = 12))
```



```{r true_statement, eval=FALSE, include=FALSE}
TRUE_state <- datarows %>%
  select("participant",`1_xinxi_Q1:1`:`1_xinxi_Q1:12`) %>%
  pivot_longer(cols = starts_with("1_xinxi_Q1"), names_to = "True_statment", values_to = "rating") %>%
  group_by(participant) %>%
  summarise(True_statement_5 = mean(rating == 5),
            True_statement_4 = mean(rating == 4),
            True_statement_3 = mean(rating == 3),
            True_statement_2 = mean(rating == 2),
            True_statement_1 = mean(rating == 1)) %>%
  pivot_longer(cols = starts_with("True_statement_"), names_to = "Options",values_to = "Percentage") %>%
  group_by(Options) %>%
  summarise(Mean = round(mean(Percentage)*100,1), 
            SD = round(sd(Percentage)*100,1),
            CI_L = round(Mean + qnorm(.025)*SD/sqrt(length(unique(participant))),1),
            CI_U = round(Mean + qnorm(.975)*SD/sqrt(length(unique(participant))),1),
            MIN = min(Percentage),
            MAX = max(Percentage)) %>%
  arrange(desc(Options))

TRUE_state
```


```{r false_statement, eval=FALSE, include=FALSE}
FALSE_state <- datarows %>%
  select("participant",`1_xinxi_Q1:13`:`1_xinxi_Q1:24`) %>%
  pivot_longer(cols = starts_with("1_xinxi_Q1"), names_to = "True_statment", values_to = "rating") %>%
  group_by(participant) %>%
  summarise(False_statement_5 = mean(rating == 5),
            False_statement_4 = mean(rating == 4),
            False_statement_3 = mean(rating == 3),
            False_statement_2 = mean(rating == 2),
            False_statement_1 = mean(rating == 1)) %>%
  pivot_longer(cols = starts_with("False_statement_"), names_to = "Options",values_to = "Percentage") %>%
  group_by(Options) %>%
  summarise(Mean = round(mean(Percentage)*100,1), 
            SD = round(sd(Percentage)*100,1),
            CI_L = round(Mean + qnorm(.025)*SD/sqrt(length(unique(participant))),1),
            CI_U = round(Mean + qnorm(.975)*SD/sqrt(length(unique(participant))),1),
            MIN = min(Percentage),
            MAX = max(Percentage)) %>%
  arrange(desc(Options))

FALSE_state
```


```{r conspiracy, eval=FALSE, include=FALSE}
Conspiracy <- datarows %>%
  select("participant",`1_xinxi_Q1:25`:`1_xinxi_Q1:32`) %>%
  pivot_longer(cols = starts_with("1_xinxi_Q1"), names_to = "True_statment", values_to = "rating") %>%
  group_by(participant) %>%
  summarise(Conspiracy_5 = mean(rating == 5),
            Conspiracy_4 = mean(rating == 4),
            Conspiracy_3 = mean(rating == 3),
            Conspiracy_2 = mean(rating == 2),
            Conspiracy_1 = mean(rating == 1)) %>%
  pivot_longer(cols = starts_with("Conspiracy_"), names_to = "Options",values_to = "Percentage") %>%
  group_by(Options) %>%
  summarise(Mean = round(mean(Percentage)*100,1), 
            SD = round(sd(Percentage)*100,1),
            CI_L = round(Mean + qnorm(.025)*SD/sqrt(length(unique(participant))),1),
            CI_U = round(Mean + qnorm(.975)*SD/sqrt(length(unique(participant))),1),
            MIN = min(Percentage),
            MAX = max(Percentage)) %>%
  arrange(desc(Options))

Conspiracy
```


提取NC資料

```{r NC, message=FALSE, warning=FALSE}
NC_data <- datarows %>% 
  ## 挑出ID及NC資料
  select("participant", starts_with("16_NC"))
```


提取NCC資料


```{r NCC, message=FALSE, warning=FALSE}
NCC_data <- datarows %>% 
  ## 挑出ID及NC資料
  select("participant", starts_with("17_NCC"))
```

轉換為long table

```{r w_to_l}
data_long <- datarows %>% gather("Qtype","Response",-1) %>%
  separate("Qtype",c("Qtype","Qid"),sep = ":") %>%
  ## 標記測謊題
  mutate(LIE = if_else(Qtype=="17_NCC"&(Qid %in%c(18,22,39,43,46)),"Y","N"))
```

小計參與者量表得分

```{r}
data_long %>%
  ## 排除測謊題
  filter(LIE != "Y") %>%
  group_by(Qtype) %>%
  summarise(score = sum(Response))
```

